Mateusz Michnowicz

ur. 29 kwietnia 1991 w Szczebrzeszynie

Obecne miesjce zamieszkania: Rzeszów

Edukacja

Uniwersytet Rzeszowski

2010 - 2015 | EDUKACJA TECHNICZNO-INFORMATYCZNA

Praca magisterska: "Projekt lustra interaktywnego wraz z modułem wykrywania twarzy"

HTML5 CSS3 Sass JavaScript jQuery UI UX Python OpenCV

Praca inżynierska: Aplikacja mobila - informator uczelniany

HTML5 CSS3 Sass JavaScript jQuery UI UX PhoneGap

Doświadczenie zawodowe

PULAWSKI Group

LISTOPAD 2015 - OBECNIE | FRONT-END WEB DESIGNER / GRAPHIC DESIGNER

- » projektowanie graficzne z zakresu: responsywnych stron internetowych; interfejsów; identyfikacji wizualnej firm; materiałów poligraficznych;
- » kodowanie stron internetowych w technologiach: HTML5, CSS3 + Sass, JavaScript + jQuery, z użyciem frameworka Bootstrap oraz narzędzi ScoutApp, Gulp, Git (z SourceTree)
- » wykonywanie fotografii produktowej

 Adobe Photoshop
 Affinity Designer
 HTML5
 CSS3
 Sass
 ScoutApp
 Bootstrap

 JavaScript
 jQuery
 UI
 UX
 Gulp
 Git
 Sourcetree
 MarvelApp
 Fotografia produktowa

Adobe Illustrator

Symulacje Historyczne sp. z o.o.

LUTY 2013 - WRZESIEŃ 2014 | FRONT-END WEB DEVELOPER / GRAPHIC DESIGNER

- » opieka nad warstwą front-endową gry przeglądarkowej *Duma Szlachecka*
- » współtworzenie code guides dla arkuszy styli CSS
- » wprowadzenie drobnych poprawek graficznych oraz wprowadzane modyfikacji w interfejsie gry

Adobe Photoshop HTML5 CSS3 Sass Compass JavaScript jQuery UI UX

Git Sourcetree JIRA

Freelancer

CZERWIEC 2006 - LISTOPAD 2015 (Z PRZERWAMI) | FRONT-END WEB DEVELOPER / GRAPHIC DESIGNER

- » projektowanie stron internetowych oraz szablonów do systemu zarządzania treścią Wordpress wraz z ich kodowaniem do (x)HTML / CSS z użyciem Sass / Compass
- » projektowanie graficzne stron internetowych oraz materiałów poligraficznych wraz z elementami identyfikacji wizualnej

Adobe Photoshop HTML5 CSS3 Sass UI UX Wordpress



O MNIE

Jestem grafikiem oraz projektantem stron i serwisów internetowych z zacięciem do kodowania. Cały czas staram się poszerzać moją wiedzę z zakresu projektowania interfesjów graficznych, jednocześnie dbając o zachowanie poprawnego *user experience*.

Po godzinach co nieco rysuję i tworzę komiksy.

W Internecie działam od 2006 roku.

TELEFON:

+48 889 809 460

ADRES E-MAIL:

mateusz@michnowi.cz

STRONA DOMOWA:

mateusz.michnowi.cz

PORTFOLIO ON-LINE:

be.net/mmichnowicz

PRZYKŁADOWY KOD:

github.com/gr0hiik

Umiejętności

Na poziomie bardzo dobrym

- » znajomość języków: HTML5, CSS3 wraz z Sass/Compass;
- » obsługa programów graficznych: Adobe Photoshop CC, Affinity Designer;
- » znajomość narzędzi: ScoutApp, MarvelApp,
- » znajomość systemu grid z frameworka Bootstrap v3, v4;
- » znajomość zagadnień związanych z projektowaniem responsywnych stron internetowych (**RWD**) metodą *desktop-first* oraz *mobile-first*;
- » obsługa tabletów graficznych Wacom

Na poziomie dobrym

- » znajomość języków: JavaScript wraz z biblioteką jQuery;
- » obsługa programów biurowych: Microsoft Office oraz LibreOffice (OpenOffice);
- » znajomość narzędzi: Git, SourceTree; Total Commander
- » znajomość zagadnień związanych z user experience (UX) wraz z architekturą informacji (AI);
- » znajomość zasad dotyczących **przygotowania plików do druku**;
- » tworzenie rysunków i ilustracji w stylu komiksowym

Na poziomie podstawowym

- » obsługa programów: Adobe Illustrator CC, Adobe InDesign CC;
- » znajomość narzędzi: npm, Gulp, JIRA, WinSCP;
- » znajomość systemu zarządzania treścią Wordpress;
- » znajomość systemów CPanel oraz DirectAdmin;
- » znajomość zagadnień związanych z SEO oraz web-accessibity;

Znajomość języków

- » język polski: ojczysty
- » język angielski: na poziomie komunikatywnym

Dodatkowe cechy

- » komunikatywność oraz łatwość nawiązywania nowych kontaktów
- » wysoka kultura osobista w kontaktach z klientami
- » duże zaangażowanie w powierzony projekt
- » szybkie przyzwajanie nowej wiedzy i chęć rozwijania się
- » bieżąca znajomość trendów panujących w Sieci

Dodatkowo:

- » prawo jazdy kategorii B
- » uprawnienia do nauczania techniki oraz informatyki w szkołach podstawowych i średnich

Zainteresowania

- » rysunek komiksowy
- » gry komputerowe
- » wędrówki po Bieszczadach
- » zjawisko likantropii w historii i kulturze